臺灣臺中地方法院刑事附帶民事訴訟判決
109年度侵附民字第21號
原      告    AC000-A108003（真實姓名年籍詳卷，A女）  
兼法定代理人  AC000-A108003D(真實姓名年籍詳卷，A女之母）
被      告    AC000-A108003（甲男）(真實姓名年籍詳卷）
上列被告因妨害性自主案件（本院109年度侵訴字第19號），經
原告提起附帶民事訴訟，請求損害賠償事件，本院判決如下︰
    主    文
原告之訴及假執行之聲請均駁回。
    事    實
一、原告主張：原告之聲明及陳述，詳如附件之刑事附帶民事起
    訴狀所載。
二、被告未為任何聲明或陳述，亦未提出任何書狀。　
    理    由
一、按行政機關、司法機關及軍法機關所製作必須公示之文書，
    不得揭露（性侵害犯罪）被害人之姓名、出生年月日、住居
    所及其他足資識別被害人身分之資訊；上開所定其他足資識
    別被害人身分之資訊，包括被害人照片或影像、聲音、住址
    、親屬姓名或其關係、就讀學校與班級或工作場所等個人基
    本資料，性侵害犯罪防治法第12條第2項、性侵害犯罪防治
    法施行細則第6條分別定有明文。另法院辦理性侵害犯罪案
    件應行注意事項第3點亦明定：裁判及其他必須公示之文書
    ，不得揭露足以識別被害人身分之資訊。如確有記載之必要
    ，得僅記載其姓氏、性別或以使用代號之方式行之。法院依
    前項規定使用代號者，並應作成該代號與被害人姓名對照表
    附卷。原告A女及A女之母主張被告甲男涉犯刑法第227條第1
    項及第2項之罪，提起刑事附帶民事訴訟，依前揭規定，本
    判決書不得揭露A女及其法定代理人A女之母、被告甲男之真
    實姓名及住居所等足以識別身分之資訊，爰將A女等人身分
    資訊以代號表示，其等身分識別資料另詳如對照表。
二、按刑事附帶民事訴訟，其刑事訴訟諭知無罪、免訴或不受理
    之判決者，應以判決駁回原告之訴，刑事訴訟法第503條第1
    項前段定有明文。
三、查本件被告甲男被訴妨害性自主案件，業經本院以109年度
    侵訴字第19號判決無罪在案，有該判決書在卷可稽，是原告
    A女及A女之母對被告提起之刑事附帶民事訴訟，揆諸首揭規
    定，自應以判決駁回原告之訴。又原告之訴既經駁回，其假
    執行之聲請亦失所附麗，應併予駁回。
四、據上論結，應依刑事訴訟法第503條第1項前段，判決如主文
    。
中　　華　　民　　國　　111 　年　　11　　月　　17　　日
                  刑事第二十庭  法  官  林德鑫
　　　　　　　　　              法  官  吳珈禎
              　　　　　　　　　法  官  江文玉
以上正本證明與原本無異。
如不服本判決應於收受判決後20日內向本院提出上訴書狀，並應
敘述具體理由；其未敘述上訴理由者，應於上訴期間屆滿後20日
內向本院補提理由書（均須按他造當事人之人數附繕本）「切勿
逕送上級法院」。
本判決非對於刑事訴訟之判決有上訴時不得上訴。
                                書記官  黃珮華
中　　華　　民　　國　　111 　年　　11　　月　　17　　日
【附件】刑事附帶民事起訴狀